* Ngspice тест: SEN_HEAT / SEN_HEAT_HOT
* Труба отопителя горячая, температура 60°C.
* R_NTC ≈ 2.49 кОм, делитель с R25 = 10к.
* NTC_HEAT ≈ 0.66В — низкий уровень АЦП.
.INCLUDE /home/vitaly-pc/kicad/climate_control_niva_travel/spice/lib/ntc_models.lib
.INCLUDE spice/SEN_HEAT.sub

* Порты: GND NTC_HEAT NTC_HEAT_W

* V1: Питание делителя +3,3В
V1 VCC_3V3 0 DC 3.3

* XRT2: Внешний NTC патрубка отопителя при 60°C (R ≈ 2,49 кОм)
XRT2 NTC_HEAT_W 0 NTC_10K_3435 T=60
XSEN_HEAT 0 NTC_HEAT NTC_HEAT_W SEN_HEAT

.op
.control
run
print v(ntc_heat)
.endc
.end
